vi: Hàm lượng hạt: Ít hạt; Có hạt; Không hạt; Khác
zh-TW: 種子含量: 少籽; 帶籽; 無籽; 其他
it: Presenza di semi: Pochi semi; Con semi; Senza semi; Altro
bg-BG: Съдържание на семената: Малко семена; Със семена; Без семена; Други
ro-RO: Conținut de semințe: Puține semințe; Cu semințe; Fără semințe; Altele
hr-HR: Sadržaj sjemena: Malo sjemenki; Sa sjemenkama; Bez sjemenki; Ostalo
fi: Siemensisältö: Vähäsiemeninen; Siemenellinen; Siemenetön; Muu
nl: Zaad inhoud: Weinig pitten; Met pitten; Pitloos; Overig
de: Kerngehalt: Wenig Kerne; Mit Kernen; Kernlos; Andere
sv: Fröinnehåll: Få kärnor; Med kärnor; Kärnfri; Övrigt
el: Περιεχόμενο σε σπόρους: Λίγοι σπόροι; Με σπόρους; Χωρίς σπόρους; Άλλο
fr: Présence de pépins: Peu de graines/pépins; Avec graines/pépins; Sans graines/pépins; Autre
pl: Zawartość pestek: Niewiele nasion; Z nasionami; Beznasienne; Inne
pt-PT: Conteúdo da semente: Poucas sementes; Com sementes; Sem sementes; Outro
cs: Obsah semen: Málo semen; Se semeny; Bez semen; Jiné
en: Seed content: Few seeds; Seeded; Seedless; Other
sk-SK: Obsah semien: Málo semien; So semienkami; Bez semienok; Iné
sl-SI: Vsebnost semen: Malo semen; S semeni; Brez semen; Drugo
ru: Содержание семян: Мало семян; С семенами; Без семян; Другое
pt-BR: Sementes conteúdo: Poucas sementes; Com sementes; Sem sementes; Outro
nb: Frømateriale: Få frø; Med frø; Frøfri; Annet
hu: Magtartalom: Kevés mag; Magos; Mag nélküli; Egyéb
th: เนื้อหาเมล็ดพันธุ์: มีเมล็ดน้อย; มีเมล็ด; ไร้เมล็ด; อื่นๆ
zh-CN: 籽含量: 少籽; 有籽; 无籽; 其他
lt-LT: Sėklų kiekis: Mažai sėklų; Su sėklomis; Be sėklų; Kita
ko: 씨 포함 여부: 씨앗 적음; 씨앗 있음; 씨앗 없음; 기타
da: Kerneindhold: Få kerner; Med kerner; Kernefri; Andet
ja: 種の含有状況: 種が少ない; 種あり; 種なし; その他
es: Contenido de semillas: Pocas semillas; Con semillas; Sin semillas; Otro
tr: Tohum içeriği: Az çekirdekli; Çekirdekli; Çekirdeksiz; Diğer